it: Utilizzo previsto della tela stampabile: Progetti di artigianato; Riproduzione di belle arti (giclée); Applicazioni a trasferimento termico; Stampe fotografiche; Cucito/trapuntatura; Segnaletica/espositori; Decorazioni da parete/tele montate su telaio; Altro
ro-RO: Utilizarea preconizată a pânzei imprimabile: Proiecte de artizanat; Reproduceri de artă (giclée); Aplicații prin transfer termic; Imprimeuri foto; Cusut/matlasare; Semnalizare/afișaj; Artă de perete/tablouri canvas; Altele
th: ผ้าใบสำหรับพิมพ์ มีวัตถุประสงค์เพื่อการใช้งาน: งานฝีมือ; ภาพพิมพ์วิจิตรศิลป์ (จีคลี); การใช้งานพิมพ์แบบรีดร้อน; พิมพ์ภาพถ่าย; เย็บผ้า/ควิลท์; ป้าย/สื่อจัดแสดง; ศิลปะบนผนัง/แคนวาสขึงเฟรม; อื่นๆ
hr-HR: Namjeravana uporava platna za ispis: Kreativni projekti; Reprodukcija umjetničkih djela (giclée); Primjene termotiska; Ispis fotografija; Šivanje/prošivanje; Natpisi / izložbeni materijali; Zidna umjetnost / platna na okviru; Ostalo
pt-BR: Tela imprimível uso pretendido: Projetos de artesanato; Reprodução de arte (giclê); Aplicações de transferência térmica; Impressões de fotos; Costura/quilting; Sinalização/exibição; Arte de parede/telas enroladas; Outro
lt-LT: Spausdinamos drobės paskirtis: Rankdarbiai; Meno kūrinių reprodukcija („giclée“); Terminio perkėlimo aplikacijos; Nuotraukų spauda; Siuvimas / skiautiniai; Iškabos / ekranai; Sienų menas / drobės; Kita
de: Verwendungszweck der bedruckbaren Leinwand: Bastelprojekte; Kunstreproduktion (Giclée); Thermotransferanwendungen; Fotodrucke; Nähen / Quilten; Beschilderung / Display; Wandkunst / Leinwanddrucke; Sonstige
bg-BG: Предназначение на платното за печат: Крафт проекти; Репродукция на изкуство (жикле); Термотрансферни приложения; Фотографски разпечатки; Шиене/капитониране; Табели/дисплеи; Стенно изкуство/канави; Друго
ru: Назначение печатного холста: Поделки; Репродукция картин (жикле); Термотрансферные аппликации; Печать фотографий; Шитье / квилтинг; Вывески / дисплеи; Настенный декор / холст на подрамнике; Другое
sl-SI: Predviden namen uporabe platna za tisk: Rokodelski projekti; Reprodukcija umetniških del (giclée); Aplikacije za toplotni prenos; Fototisk; Šivanje/prešivanje; Napisne table/zasloni; Stenska umetnost/slike na platnu; Drugo
da: Tilsigtet brug af printbart lærred: Hobbyprojekter; Kunstreproduktion (giclée); Varmeoverførselsapplikationer; Fotoprint; Syning/quiltning; Skiltning/udstilling; Vægkunst/lærredsprint; Andet
es: Uso previsto del lienzo imprimible: Proyectos de manualidades; Reproducción de bellas artes (giclée); Aplicaciones de transferencia térmica; Impresiones fotográficas; Costura/acolchado; Letreros/exhibición; Arte de pared/lienzos envueltos; Otro
pt-PT: Utilização prevista da tela imprimível: Projetos de artesanato; Reprodução de belas artes (giclée); Aplicações de transferência de calor; Impressões fotográficas; Costura/acolchoamento; Sinalética/exposição; Arte de parede/telas esticadas; Outra
en: Printable canvas intended use: Craft projects; Fine art reproduction (giclée); Heat transfer applications; Photo prints; Sewing/quilting; Signage/display; Wall art/canvas wraps; Other
nl: Bedrukbaar canvas beoogd gebruik: Knutselprojecten; Kunstreproductie (giclée); Hitteoverdrachttoepassingen; Fotoafdrukken; Naaien/quilten; Bewegwijzering/display; Muurkunst/canvasdoeken; Anders
el: Προοριζόμενη χρήση εκτυπώσιμου καμβά: Κατασκευές; Αναπαραγωγή έργων τέχνης (giclée); Εφαρμογές θερμομεταφοράς; Εκτυπώσεις φωτογραφιών; Ράψιμο/καπιτονέ; Σήμανση/προβολή; Έργα τέχνης τοίχου/καμβάδες; Άλλο
vi: Vải in dùng cho mục đích sử dụng: Dự án thủ công; In bản sao tác phẩm nghệ thuật (giclée); Ứng dụng ép nhiệt; In ảnh; May/chần bông; Biển hiệu/trưng bày; Tranh treo tường/tranh canvas không viền; Khác
fi: Tulostettavan kankaan käyttötarkoitus: Askarteluprojektit; Taidejäljennös (giclée); Lämpösiirtosovellukset; Valokuvatulosteet; Ompelu/tilkkutyöt; Kyltit/opasteet; Seinätaide / pingotetut kankaat; Muu
hu: Nyomtatható vászon tervezett felhasználása: Kézműves projektek; Képzőművészeti reprodukció (giclée); Hőtranszferes alkalmazások; Fotónyomatok; Varrás / foltvarrás; Táblák / dekoráció; Fali művészet / vászonképek; Egyéb
ko: 인쇄용 캔버스 용도: 공예 프로젝트; 미술품 복제(지클레이); 열 전사 용도; 사진 인화; 재봉/퀼트; 간판/디스플레이; 벽면 아트/캔버스 랩; 기타
tr: Yazdırılabilir tuvalin kullanım amacı: El işi projeleri; Güzel sanatlar reprodüksiyonu (giclée); Isı transferi uygulamaları; Fotoğraf baskıları; Dikiş/kapitone; Tabela/sergileme; Duvar sanatı/kanvas kaplamalar; Diğer
fr: Usage prévu de la toile imprimable: Projets d’artisanat; Reproduction d’œuvres d’art (giclée); Applications de transfert thermique; Tirages photo; Couture/matelassage; Signalétique/affichage; Art mural/toiles tendues; Autre
zh-TW: 可列印畫布預定用途: 手工藝專案; 美術複製品 (微噴); 熱轉印應用; 照片洗印; 縫紉/絎縫; 標誌/展示; 牆面裝飾/無框畫; 其他
pl: Zamierzone zastosowanie płótna do druku: Projekty rękodzielnicze; Reprodukcja dzieł sztuki (giclée); Aplikacje termotransferowe; Wydruki fotograficzne; Szycie/pikowanie; Oznakowanie/ekspozycja; Dekoracje ścienne/obrazy na płótnie; Inne
zh-CN: 可打印画布预期用途: 手工艺项目; 艺术品复制 (Giclée); 热转印应用; 照片冲印; 缝纫/绗缝; 标牌/展示; 墙体艺术/帆布包边; 其他
sv: Avsedd användning för tryckbar canvas: Hantverksprojekt; Konstreproduktion (giclée); Värmeöverföringstillämpningar; Fotoutskrifter; Sömnad/quiltning; Skyltar/display; Väggkonst/canvastavlor; Övrigt
cs: Zamýšlené použití plátna k potisku: Řemeslné projekty; Reprodukce výtvarného umění (giclée); Nažehlovací aplikace; Fototisk; Šití/prošívání; Značení/displeje; Nástěnné umění / obraz na plátně; Ostatní
sk-SK: Zamýšľané použitie potlačiteľného plátna: Umelecké a remeselné projekty; Reprodukcia výtvarného umenia (giclée); Aplikácie nažehľovaním; Tlač fotografií; Šitie/prešívanie; Značenie/pútače; Obrazy na stenu/plátna na ráme; Iné
nb: Tiltenkt bruk av trykkbart lerret: Hobbyprosjekter; Kunstgjengivelse (giclée); Varmetrykkbruk; Fotoutskrifter; Sying/quilting; Skilting/utstilling; Veggkunst/lerretbilder; Annet
ja: 印刷可能なキャンバスの用途: クラフトプロジェクト; 美術品複製 (ジークレー); 熱転写用途; 写真プリント; 裁縫/キルティング; 看板/ディスプレイ; ウォールアート/キャンバスラップ; その他